臺灣臺北地方法院簡易民事判決
111年度北簡字第13103號
原      告  兆豐國際商業銀行股份有限公司永和分公司

法定代理人  羅玉瓊
訴訟代理人  林秉賦
被      告  周玉賢即興賢餐盒店



上列當事人間請求返還借款事件，本院於民國一百一十一年十一
月三十日言詞辯論終結，判決如下︰
    主    文
被告應給付原告新臺幣肆拾柒萬玖仟壹佰陸拾陸元，及自民國一
百一十一年七月二十日起至清償日止，按年息百分之四點二一五
計算之利息，暨自民國一百一十一年七月二十日起至民國一百一
十二年一月十九日止，按年息百分之二點三七五之百分之十計算
之違約金，及自民國一百一十二年一月二十日起至清償日止，按
年息百分之二點三七五之百分之二十計算之違約金。
訴訟費用新臺幣伍仟壹佰捌拾元由被告負擔。
本判決得假執行。但被告如以新臺幣肆拾柒萬玖仟壹佰陸拾陸元
為原告預供擔保，得免為假執行。
    事    實
甲、原告方面：
一、聲明：如主文第一項所示。
二、陳述略稱：緣被告周玉賢即興賢餐盒店於民國一百零九年五
    月六日與原告簽訂授信合約書，及於一百一十年七月十九日
    與原告簽訂授信合約書增補合約，向原告借款新臺幣（下同
    ）五十萬元，原告並已悉數撥付予被告。詎被告於一百一十
    一年七月二十日後即未依約履行債務，尚欠本金四十七萬九
    千一百六十六元及如主文第一項所示之利息、違約金尚未清
    償，爰依消費借貸法律關係提起本件訴訟。
三、證據：提出商工登記公示資料查詢服務一件、授信合約書影
    本一件、授信合約書第一次增補合約影本一件、借款保證支
    用書影本一件、客戶歸戶查詢一件、放款帳號歷史資料查詢
    一件、按月計息戶繳息清單查詢一件、存款往來明細查詢一
    件、存款利率一件、存證信函影本一件、網路新聞截圖影本
    一件及被告戶籍謄本一件為證。
乙、被告方面：被告到庭陳稱同意原告之請求。
丙、本院依職權調閱被告之臺灣高等法院在監在押簡表一件。
    理    由
一、程序方面：
  ㈠依原告所提授信合約書其他約定條款第二十一條之約定，兩
    造合意以臺灣臺北地方法院為第一審管轄法院，故本院對本
    事件具有管轄權。
  ㈡按不變更訴訟標的，而補充或更正事實上或法律上之陳述者
    ，非為訴之變更或追加，民事訴訟法第二百五十六條定有明
    文，此項規定於簡易訴訟程序適用之（民事訴訟法第四百三
    十六條第二項參照）。經查，本件原告起訴狀聲明原記載「
    （等）」、「（連帶）」、「（等連帶）」之字樣，嗣於一
    百一十一年十一月三十日言詞辯論期日聲明中括號內「等」
    、「連帶」、「等連帶」字樣均刪除，核屬更正事實上及法
    律上陳述，參酌前揭規定，程序並無不合，應予准許。　　
二、原告主張之事實，已據其提出商工登記公示資料查詢服務一
    件、授信合約書影本一件、授信合約書第一次增補合約影本
    一件、借款保證支用書影本一件、客戶歸戶查詢一件、放款
    帳號歷史資料查詢一件、按月計息戶繳息清單查詢一件、存
    款往來明細查詢一件、存款利率一件、存證信函影本一件、
    網路新聞截圖影本一件及被告戶籍謄本一件為證，經核對相
    關證物原本無訛，被告到庭不爭執並亦同意原告之請求，堪
    認原告主張為真實。
三、從而，原告本於消費借貸法律關係，請求被告給付四十七萬
    九千一百六十六元及如主文第一項所示之利息、違約金，為
    有理由，應予准許。
四、本件係就民事訴訟法第四百二十七條第一項訴訟適用簡易程
    序所為被告敗訴之判決，依同法第三百八十九條第一項第三
    款規定，應依職權宣告假執行。並依同法第三百九十二條第
    二項規定，依職權宣告被告預供擔保後，得免為假執行。
五、本件訴訟費用額，依後附計算書確定如主文所示金額。
六、本件事證已臻明確，兩造其餘攻擊防禦方法，於本判決結果
    不生影響，爰不一一論述，併此敘明。
七、據上論結，原告之訴為有理由，依民事訴訟法第七十八條，
    判決如主文。
中　　華　　民　　國　　111 　年　　12　　月　　14　　日
                              臺北簡易庭
                              法      官  文衍正
以上正本係照原本作成。
如對本判決不服，須於判決送達後二十日內向本庭（臺北市重慶
南路一段一百二十六巷一號）提出上訴狀。（須按他造當事人之
人數附繕本）。如委任律師提起上訴者，應一併繳納上訴審裁判
費。
中　　華　　民　　國　　111 　年　　12　　月　　14　　日
                              書  記  官  高秋芬
訴訟費用計算書：
項        目             金  額（新臺幣）        備  註 
第一審裁判費　　           5,180元
合　　　　計　　     　    5,180元